臺灣板橋地方法院刑事判決　　　　　　　 96年度訴字第734號
公　訴　人　臺灣板橋地方法院檢察署檢察官
被　　　告　甲○○
上列被告因違反毒品危害防制條例案件，經檢察官提起公訴（96
年度毒偵字第347 號），及移送併案審理（96年度毒偵字第839
號），本院裁定改依簡式審判程序，判決如下：
    主  文
甲○○施用第一級毒品，累犯，處有期徒刑壹年。扣案之第一級
毒品海洛因壹包（淨重零點貳柒公克）沒收銷燬；注射針筒壹支
沒收。
    事  實
一、甲○○前因施用毒品案件，經本院裁定送強制戒治，於民國
    90年3 月23日戒治期滿執行完畢；復因施用毒品案件，再經
    本院裁定送強制戒治，於93年1 月9 日因法律修正報結出所
    ，並經臺灣板橋地方法院檢察署檢察官提起公訴，經本院於
    91年6 月28日以91年度訴字第846 號判處有期徒刑8 月確定
    ，並於93年8 月31日縮刑期滿執行完畢（再犯本罪構成累犯
    ）。詎猶不知悔改，因有施用海洛因習性，復基於接續密集
    施用第一級毒品海洛因之犯意，自95年12月31日起至96年1
    月17日止，在臺北縣三重市○○路○ 段21巷18弄4 號2 樓室
    內及某公園內等地接續施用第一級毒品海洛因。嗣於下列時
    地為警查獲：(一)於95年12月31日13時30分許，在臺北縣三重
    市○○路○ 段21巷18弄4 號2 樓為警查獲；(二)於96年1 月17
    日19時10分許，在臺北縣三重市○○路231 巷5 號前為警查
    獲，並扣得甲○○所有預備用以施用之第一級毒品海洛因1
    包（驗餘淨重0.27公克）及注射針筒1 支。經警分別採尿送
    驗結果均呈海洛因代謝物鴉片類陽性反應，始知上情。
二、案經臺北縣政府警察局三重分局報請臺灣板橋地方法院檢察
    署檢察官偵查起訴；及臺北市政府警察局松山分局報請同署
    檢察官偵查後移送併案審理。本院於準備程序進行中，被告
    就被訴事實為有罪之陳述，經告知簡式審判程序之旨，並聽
    取公訴人、被告之意見後，由本院合議庭裁定由受命法官獨
    任進行簡式審判程序。
    理  由
一、訊據被告甲○○對於上揭事實全部坦承不諱，且其於95年12
    月31日、96年1 月17日分別經警採集尿液送驗結果，均呈海
    洛因代謝物鴉片類陽性反應一節，有台灣檢驗科技股份有限
    公司濫用藥物尿液檢驗報告（報告編號：CH/2007/1044 9）
    、臺北縣政府警察三重分局查獲違反毒品危害防制條例案件
    犯嫌代碼對照表、台灣尖端先進生技醫藥股份有限公司濫用
    藥物檢驗報告（實驗室檢體編號：AC05406） 、鑑定人結文
    、及臺北市政府警察局偵辦毒品案件尿液檢體委驗單各1 份
    附卷可按；此外，並有被告所有預備用以施用之第一級毒品
    海洛因1 包（驗餘淨重0.27公克）及注射針筒1 支扣案可資
    佐證；而前開扣案之白色粉末經送鑑定結果，確含有第一級
    毒品海洛因之成份等情，亦有法務部調查局96年2 月9 日調
    科壹字第09 623010990號鑑定書1 份在卷可按。自堪認被告
    前開自白應與事實相符，堪予採信。又被告有如事實欄所載
    之毒品執行前科，有臺灣高等法院被告前案紀錄表1 份附卷
    可稽，是被告於強制戒治執行完畢釋放後，5 年內再犯施用
    毒品罪受追訴處罰，又再犯本件施用第一級毒品之罪，事證
    明確，其犯行堪予認定。
二、查海洛因為毒品危害防制條例第2 條第2 項第1 款所列之第
    一級毒品，不得非法持有、施用，是核被告甲○○所為係犯
    同條例第10條第1 項之施用第一級毒品罪。其於施用前後持
    有毒品之行為，應為其施用毒品之犯行所吸收，不另論罪。
    又本件被告出於接續施用毒品之犯意，接續多日密集施用第
    一級毒品海洛因，堪認為接續犯，應僅論以一罪。另查被告
    有如事實欄所示之犯罪科刑執行前科，有臺灣高等法院被告
    前案紀錄表1 份附卷可按，其於受有期徒刑執行完畢後，5
    年內再故意犯本件有期徒刑以上之罪，為累犯，應依法加重
    其刑。又檢察官移送併案審理部分，與本件起訴部分，有接
    續犯之實質上一罪關係，為起訴效力所及，本院自應併予審
    理，附此說明。
三、爰審酌被告有多次施用毒品前科，本當知所惕勵，對於施用
    毒品之違法性及可罰性，應有明確而強烈之認識，詎其不知
    悛悔，復行多次施用海洛因，戕害自己身心健康，造成社會
    問題，所為殊非可取，兼衡其智識程度、犯罪動機、目的、
    施用期間長短、頻率，及犯後坦承犯行之態度等一切情狀，
    量處如主文所示之刑，以資懲儆。扣案之第一級毒品海洛因
    1 包（驗餘淨重0.27公克）應依毒品危害防制條例第18條第
    1 項前段之規定沒收銷燬；扣案之注射針筒1 支尚未使用，
    係被告所有預備用以施用第一級毒品海洛因所預備之物一節
    ，業據被告坦認在卷，爰依刑法第38條第1 項第2 款規定沒
    收之。
據上論斷，應依刑事訴訟法第273 條之1 第1 項、第299 條第1
項前段，毒品危害防制條例第10條第1 項、第18條第1 項前段，
刑法第11條前段、第47條第1 項、第38條第1 項第2 款，判決如
主文。
本案經檢察官張誌洋到庭執行職務。
中　　華　　民　　國　　96　　年　　4 　　月　　30　　日
                  刑事第五庭    法　官  許映鈞
以上正本證明與原本無異
如不服本判決應於送達後10日內向本院提出上訴狀
                                書記官　范煥堂
中　　華　　民　　國　　96　　年　　4 　　月　　30　　日
附錄本案所犯法條全文
毒品危害防制條例第10條
施用第一級毒品者，處6月以上5年以下有期徒刑。
施用第二級毒品者，處3 年以下有期徒刑。
